# 请教陈版：费用归集问题

提问人：跨度防护 时间：2018-04-21 15:51:36
案例：甲为乙的母公司，甲与乙签订服务合同，合同约定，甲向乙提供：（ 1 ）管理服务；（ 2 ）销售服务，拉客户等；（ 3 ）技术服务，即解决生产过程中涉及的技术问题；（ 4 ）厂内仓储运输服务。甲向乙开具6%的服务费发票。 请教陈版：乙公司账务处理采用如下哪种方式较妥： 1 、将技术服务合同涉及的所有事项全部计入“管理费用-服务费” 2、合同内容（ 1 ）计入管理费用-服务费；合同内容（ 2 ）计入销售费用-服务费；合同内容（ 3 ）计入生产成本-服务费；合同内容（ 4 ）计入生产成本、管理费用还是销售费用？

回答人：chenyiwei
（ 4 ）仓储运输服务费应计入管理费用。但需注意：应确保这些服务是真实提供的，且作价合理公允，要防止借此类费用转移利润，实质上是利润分配的风险。

提问人：跨度防护 时间：2018-04-21 22:03:23
陈版， 1 、合同内容（ 1 ）计入管理费用-服务费；合同内容（ 2 ）计入销售费用-服务费；合同内容（ 3 ）计入生产成本-服务费； 2 、还是合同内容全部计入管理费用-服务费？

回答人：chenyiwei
（ 1 ）计入管理费用-服务费；合同内容（ 2 ）计入销售费用-服务费；合同内容（ 3 ）计入生产成本-服务费